【裁判字號】    97,小,4
【裁判日期】    970514
【裁判案由】    清償債務
【裁判全文】
福建連江地方法院小額民事判決             97年度小字第4號
原      告  國泰世華商業銀行股份有限公司
法定代理人  甲○○
訴訟代理人  陳福榮
被      告  乙○○
上列當事人間請求清償債務事件，本院於中華民國97年04月30日
言詞辯論終結，判決如下：
    主    文
被告應給付原告新臺幣玖萬仟玖佰柒拾捌元，及其中新臺幣玖
萬貳仟陸佰伍拾伍元自民國九十五年四月十七日起至清償日止，
按週年利率百分之十四點五九五計算之利息，暨自民國九十五年
五月十一日起至清償日止，逾期在六個月以內者，按上開利率百
分之十，逾期超過六個月者，按上開利率百分之二十計算之違約
金。
訴訟費用新臺幣壹仟元由被告負擔。
本判決得假執行。但被告如以新臺幣玖萬仟玖佰柒拾捌元為原
告預供擔保，得免為假執行。
    理由要領
原告主張被告於民國93年06月18日與原告訂立消費性信用貸款契
約，授信額度為新臺幣（下同）100,000 元。兩造約定被告應持
原告所發行之「u-life 現金卡」為交易工具，借款動用期間為1
年，期滿時，如立約人未以書面為反對續約之意思表示者，依同
一內容繼續延長1 年，不另換約，其後每年屆滿時亦同，被告得
於其所開設之相對帳戶內循環使用。借款利息依原告牌告基準利
率加碼週年利率百分之9.7 計算（目前為週年利率百分之14.595
），按日計息，並應按月於每月10日繳款清償，若未按期清償本
息，則自到期日起，逾期在6 個月以內者，按上開利率百分之10
，逾期超過6 個月者，按上開利率百分之20加付違約金。如未依
約繳款，債務即視為全部到期。詎被告自95年04月17日即未繳款
，依約被告已喪失期限利益，全部債務視為到期，尚積欠本金92
,655 元 、利息1,323 元，計93,978元未給付，爰依消費借貸之
法律關係，請求被告給付如主文第一項所示金額之事實，業據其
提出與所述相符之信用貸款契約書、授信帳戶存摺存款未登摺資
料、牌告基準利率查詢影本各1 份為證，經核無訛，復為被告所
不爭執，本院調查證據之結果，認原告主張之事實堪信為真實。
從而，原告依兩造之貸款契約及消費借貸之法律關係，訴請被告
給付如主文第一項所示之金額，為有理由，應予准許，並依民事
訴訟法第436 條之20之規定，依職權宣告假執行，及依同法第39
2 條第2 項、第3 項之規定，依職權宣告如被告為原告預供擔保
，得免為假執行。併依民事訴訟法第78條規定確定本件訴訟費用
額如附表所示。
中    華    民    國    97    年    5     月    14    日
                  簡易庭法  官  劉淑玲
以上正本證明與原本無異。
如不服本判決，應於判決送達後20日內，以判決違背法令為理由
，向本院提出上訴狀並表明上訴理由，及須按他造當事人之人數
附繕本。上訴理由應表明：
  一、原判決所違背之法令及其具體內容，
  二、依訴訟資料可認為原判決有違背法令之具體事實。
如未表明上訴理由者，應於上訴後20日內向本院提出上訴理由。
中    華    民    國    97    年    5     月    14    日
                        書記官  林長貴
┌──────────────────────────┐
│附表：                               97年度小字第4號│
├────────┬──────────┬──────┤
│項            目│金      額（新臺幣）│備        註│
├────────┼──────────┼──────┤
│  第一審裁判費  │            1,000 元│已由原告繳納│
├────────┼──────────┼──────┤
│合            計│            1,000 元│            │
└────────┴──────────┴──────┘
附錄：
一、民事訴訟法第436條之24第2項：
    對於小額程序之第一審裁判上訴或抗告，非以其違背法令為
    理由，不得為之。
二、民事訴訟法第436條之25：
    上訴狀內應記載上訴理由，表明下列各款事項︰
    (一)原判決所違背之法令及其具體內容。
    (二)依訴訟資料可認為原判決有違背法令之具體事實。
三、民事訴訟法第471條第1項：（依同法第436條之32第2項規定
    於小額事件之上訴程序準用之）
    上訴狀內未表明上訴理由者，上訴人應於提起上訴後20日內
    ，提出理由書於原第二審法院；未提出者，毌庸命其補正，
    由原第二審法院以裁定駁回之。


司法院資訊處製作；財團法人民間司法改革基金會備份。
